Inventaris van de verbaalarchieven van het Ministerie van Financiën: Kabinets- en geheim verbaal met eigentijdse toegangen, 1831-1935
Nationaal Archief, Den Haag
Ministerie van Financiën: Kabinet
Financiën / Kabinet, 1831-1940
F25502
312 inventarisnummer(s); 39,00 meter
Normale geschreven, getypte en gedrukte documenten, geen bijzondere handschriften.
Nationaal Archief, Den Haag
Ministerie van Financiën / Generaal Secretariaat, 1831-1913 Ministerie van Financiën / Afdeling Kabinet en Secretarie, 1913-1940
Het kabinetsarchief bevat de geheime correspondentie van het Ministerie van Financiën en betreft in hoge mate de organisatie en het personeel van het departement van Financiën. Het is geheel chronologisch geordend.
Archiefvorming
Geschiedenis van de archiefvormer
De geheime kabinetszaken van de minister van Financiën behoorden tot de competentie van de secretarie, die aldus verantwoordelijk was voor de redactie van stukken en het beheer van het kabinetsarchief van de minister. Daarnaast voerde de secretarie het algemene en huishoudelijke beheer van het ministerie: personeelszaken van het eigen ministerie, beheer van het archief en de legeskas, expeditie van poststukken etc. Specifieke uitvoerende taken, waarmee de secretarie belast was, werden rond 1900 geleidelijk aan de beleidsafdelingen overgedragen. Voorbeelden hiervan zijn de redactionele werkzaamheden ten behoeve van de correspondentie met de Hoge Colleges van Staat, het munt- en bankwezen, de nationale schuld (per 1897) en het beheer van de weeskamerstichtingen (per 1904).
1. De organisatie
Het Generaal Secretariaat was sinds 1814 belast met de eigenlijke secretariewerkzaamheden (agenda, secretarie, expeditie, index en archief), alsmede met de inning van zegel- en legesgelden. Daarnaast werden de geheime en kabinetsaangelegenheden behandeld, maar de stukken daarop betrekking hebbend werden in het zgn. kabinets- en geheimverbaal opgelegd.
In 1905 werd het Generaal Secretariaat formeel in bureaus onderverdeeld:
Afdeling Generaal Secretariaat
Bureau A Kabinet van de Minister
Bureau B Secretarie en expeditie
Bureau C Zegel, registratie en leges
Bureau D Index en archief.
In 1910 werd Bureau C ingevoegd in Bureau B, en Bureau D werd 'vernummerd' in Bureau C.
Per 13 mei 1913 werd de naam van de afdeling gewijzigd in:
Afdeling Kabinet en Secretarie
Bureau A Kabinet van de Minister
Bureau B Secretarie en expeditie
Bureau C Index en archief.
2. Naamlijst van de ministers van Financiën
Titels
29-11-1813 - 06-04-1814 Commissaris-generaal van Financiën
06-04-1814 - 16-09-1815 Secretaris van staat
sinds 16-09-1815 Minister
Bewindslieden
29-11-1813 - 06-04-1814 Canneman, E.
06-04-1814 - 11-04-1821 Six van Oterleek, mr. C.C. baron
11-04-1821 - 01-05-1821 Noël Simons, F.A. (ad interim)
01-05-1821 - 30-03-1824 Elout, mr. C.T.
30-03-1824 - 12-04-1828 Appelius, mr. J.H.
12-04-1828 - 10-06-1828 Ossewaarde, P.A. (a.i.)
10-06-1828 - 05-01-1837 Tets van Goudriaan, mr. A.W.N. van
10-01-1837 - 01-06-1837 Gennep, mr. A. van (a.i.)
01-06-1837 - 09-01-1840 Beelaerts van Blokland, jhr. mr. G.
09-01-1840 - 31-07-1840 Gennep, mr. A. van (a.i.)
31-07-1840 - 25-06-1843 Rochussen, J.J.
25-06-1843 - 22-09-1843 Heim van Duivendijke, mr. J.A. ridder van der
22-09-1843 - 01-01-1848 Hall, mr. F.A. van
01-01-1848 - 25-03-1848 Rappard, mr. W.L.F.C. ridder van
25-03-1848 - 17-05-1848 Schimmelpenninck, G. graaf
17-05-1848 - 03-06-1848 Ossewaarde, P.A. (a.i.)
03-06-1848 - 19-04-1853 Bosse, mr. P.P. van
19-04-1853 - 05-01-1854 Doorn, E.C.U. van
06-01-1854 - 01-05-1854 Hall, mr. F.A. van (a.i.)
01-05-1854 - 18-03-1858 Vrolik, dr. A.
18-03-1858 - 23-02-1860 Bosse, mr. P.P. van
23-02-1860 - 23-02-1861 Hall, mr. F.A. baron van
23-02-1861 - 14-03-1861 Lotsy, mr. J.S. (a.i.)
14-03-1861 - 31-01-1862 Tets van Goudriaan, jhr. mr. J.G.H. van
01-02-1862 - 27-11-1865 Betz, G.H.
27-11-1865 - 10-02-1866 Olivier, mr. N. (a.i.)
10-02-1866 - 01-06-1866 Bosse, mr. P.P. van
01-06-1866 - 03-06-1868 Schimmelpenninck, mr. R.J. graaf
03-06-1868 - 04-01-1871 Bosse, mr. P.P. van
04-01-1871 - 06-07-1872 Blussé van Oud Alblas, mr. P.
06-07-1872 - 27-08-1874 Delden, mr. A. van
27-08-1874 - 03-11-1877 Heim, mr. H.J. baron van der
03-11-1877 - 20-08-1879 Gleichman, mr. J.G.
20-08-1879 - 13-06-1881 Vissering, mr. S.
13-06-1881 - 23-04-1883 Lynden van Sandenburg, mr. C.T. graaf van
23-04-1883 - 04-05-1885 Grobbee, W.J.L.
05-05-1885 - 21-04-1888 Bloem, J.C.
21-04-1888 - 21-08-1891 Godin de Beaufort, jhr. mr. K.A.
21-08-1891 - 09-05-1894 Pierson, mr. N.G.
09-05-1894 - 26-07-1897 Sprenger van Eyk, mr. J.P.
26-07-1897 - 01-08-1901 Pierson, mr. N.G.
01-08-1901 - 16-08-1905 Harte van Tecklenburg, mr. J.J.I.
16-08-1905 - 11-02-1908 Meester, mr. T.H. de
12-02-1908 - 29-08-1913 Kolkman, mr. M.J.C.
29-08-1913 - 24-10-1914 Bertling, A.E.J.
24-10-1914 - 08-02-1916 Treub, mr. M.W.F.
08-02-1916 - 22-02-1917 Gijn, mr. dr. A. van
22-02-1917 - 09-09-1918 Treub, mr. M.W.F.
09-09-1918 - 28-07-1921 Vries, mr. dr. S. de
28-07-1921 - 11-08-1923 Geer, jhr. mr. D.J. de
11-08-1923 - 08-03-1926 Colijn, H.
08-03-1926 - 26-05-1933 Geer, jhr. mr. D.J. de
26-05-1933 - 24-06-1937 Oud, mr. P.J.
24-06-1937 - 19-05-1939 Wilde, mr. J.A. de
19-05-1939 - 25-07-1939 Colijn, dr. H. (a.i.)
25-07-1939 - 10-08-1939 Bodenhaus, C.W.
10-08-1939 - 03-09-1940 Geer, jhr. mr. D.J. de
Geschiedenis van het archiefbeheer
Gedurende de gehele periode hebben de afdelingen en administraties van het ministerie hun archivalia in beginsel geordend tot één centraal verbaalarchief, waarbij de besluiten van de minister chronologisch geordend werden op datum van afdoening. Het kabinetsarchief is echter steeds afzonderlijk gehouden. Dit geheime archief is in de periode tot 1935 vrij compleet bijeengehouden.
De verwerving van het archief
Overbrenging van een overheidsarchief
Inhoud en structuur van het archief
Ordening van het archief
Het kabinets/geheim archief is mede dank zij de geringere omvang vrij goed toegankelijk via de jaarlijkse indices, die naar afdeling geordend zijn, later naar onderwerp van bemoeienis. Over de periode 1898-1933 zijn tevens klappers op namen en onderwerpen voorhanden. De indices over 1831-1845 ontbreken. In de periode 1982-1986 zijn 9 indices (1840-1845) vervaardigd door medewerkers van het Algemeen Rijksarchief.
Men moet bij raadpleging van het geheim verbaal er rekening mee houden, dat het met regelmaat voorkomt, dat beschikkingen doorgeschoven worden naar een later datum indien op een bepaalde zaak werd teruggekomen. Zoals eerder gememoreerd is het geheim verbaal in de periode 1831-1935 wat betreft alle afdelingen vrij compleet bijeengehouden. Incidenteel treft men echter wel geheime beschikkingen aan bij de afgesplitste dossierarchieven.
Aanwijzingen voor de gebruiker
Openbaarheidsbeperkingen
Volledig openbaar.
Materiële beperkingen
Het archief kent geen beperkingen voor het raadplegen van stukken als gevolg van slechte materiële staat.
Aanvraaginstructie
Openbare archiefstukken kunnen online worden aangevraagd en gereserveerd. U kunt dit ook via de terminals in de studiezaal van het Nationaal Archief doen. Om te kunnen reserveren dient u de volgende stappen te volgen:
Creëer een account of log in.
Selecteer in de archiefinventaris een archiefstuk.
Klik op ‘Reserveer’ en kies een tijdstip van inzage.
Verwant materiaal
Beschikbaarheid van kopieën
Inventarisnummers van dit archief zijn niet in kopievorm beschikbaar
Verwante archieven
Na 1935 heeft met name de Generale Thesaurie kabinetsstukken tot dossiers gevormd (zie dossierarchief Ministerie van Financiën, inventaris 2.08.41).
Voor een algemene inleiding op de archieven van het Ministerie van Financiën zie toegang 2.08.05.01 Inventaris van de agenda's en eigentijdse toegangen op het openbaar verbaal archief van het Ministerie van Financiën, 1831-1935
Beschrijving van de series en archiefbestanddelen
- Verbalen van de minister van Financiën, met agenda's van afgedane stukken (1831-1918)., 1831-1935.; 9965-10250; 286 pakken
  - 1831 jan 01 - mrt 15, nrs. 1 - 75, 9965
  - 1831 mrt 16 - mei 15, nrs. 76 - 145, 9966
  - 1831 mei 16 - jul 31, nrs. 146 - 238, 9967
  - 1831 aug 01 - okt 31, nrs. 239 - 317, 9968
  - 1831 nov 01 - dec 31, nrs. 319 - 361, 9969
  - 1832 jan 01 - mrt 15, nrs. 1 - 94, 9970
  - 1832 mrt 16 - jun 30, nrs. 95 - 173, 9971
  - 1832 jul 01 - sep 30, nrs. 175 - 236, 9972
  - 1832 okt 01 - dec 31, nrs. 237 - 325, 9973
  - 1833 jan 01 - mrt 31, nrs. 1 - 87, 9974
  - 1833 apr 01 - jun 30, nrs. 88 - 168, 9975
  - 1833 jul 01 - sep 30, nrs. 169 - 347, 9976
  - 1833 okt 01 - nov 30, nrs. 348 - 417, 9977
  - 1833 dec 01 - dec 31, nrs. 418 - 442, 9978
  - 1834 jan 01 - mrt 31, nrs. 1 - 96, 9979
  - 1834 apr 01 - mei 31, nrs. 97 - 169, 9980
  - 1834 jun 01 - jul 31, nrs. 170 - 268, 9981
  - 1834 aug 01 - sep 30, nrs. 269 - 350, 9982
  - 1834 okt 01 - okt 31, nrs. 351 - 412, 9983
  - 1834 nov 01 - dec 31, nrs. 413 - 498, 9984
  - 1835 jan 01 - mrt 31, nrs. 1 - 103, 9985
  - 1835 apr 01 - jun 30, nrs. 104 - 218, 9986
  - 1835 jul 01 - sep 30, nrs. 219 - 327, 9987
  - 1835 okt 01 - dec 31, nrs. 328 - 442, 9988
  - 1836 jan 01 - jan 31, nrs. 1 - 39, 9989
  - 1836 feb 01 - mrt 31, nrs. 40 - 128, 9990
  - 1836 apr 01 - jun 30, nrs. 129 - 229, 9991
  - 1836 jul 01 - sep 30, nrs. 230 - 341, 9992
  - 1836 okt 01 - dec 31, nrs. 343 - 463, 9993
  - 1837 jan 01 - feb 28, nrs. 1 - 106, 9994
  - 1837 mrt 01 - apr 30, nrs. 106a- 197, 9995
  - 1837 mei 01 - jun 30, nrs. 198 - 296, 9996
  - 1837 jul 01 - aug 31, nrs. 297 - 376, 9997
  - 1837 sep 01 - okt 31, nrs. 377 - 485, 9998
  - 1837 nov 01 - dec 31, nrs. 486 - 586, 9999
  - 1838 jan 01 - jan 31, nrs. 1 - 65, 10000
  - 1838 feb 01 - mrt 31, nrs. 66 - 154, 10001
  - 1838 apr 01 - mei 31, nrs. 155 - 248, 10002
  - 1838 jun 01 - jul 31, nrs. 249 - 332, 10003
  - 1838 aug 01 - sep 30, nrs. 333 - 451, 10004
  - 1838 okt 01 - okt 31, nrs. 452 - 513, 10005
  - 1838 nov 01 - dec 31, nrs. 514 - 607, 10006
  - 1839 jan 01 - feb 28, nrs. 1 - 101, 10007
  - 1839 mrt 01 - apr 30, nrs. 104 - 202, 10008
  - 1839 mei 01 - jun 30, nrs. 203 - 309, 10009
  - 1839 jul 01 - aug 31, nrs. 310 - 464, 10010
  - 1839 sep 01 - sep 30, nrs. 465 - 536, 10011
  - 1839 okt 01 - okt 31, nrs. 539 - 628, 10012
  - 1839 nov 01 - dec 31, nrs. 629 - 765, 10013
  - 1840 jan 01 - jan 31, nrs. 1 - 84, 10014
  - 1840 feb 01 - mrt 31, nrs. 85 - 236, 10015
  - 1840 apr 01 - mei 31, nrs. 237 - 467, 10016
  - 1840 jun 01 - jul 31, nrs. 470 - 614, 10017
  - 1840 aug 01 - sep 30, nrs. 615 - 749, 10018
  - 1840 okt 01 - okt 31, nrs. 750 - 810, 10019
  - 1840 nov 01 - nov 30, nrs. 811 - 887, 10020
  - 1840 dec 01 - dec 31, nrs. 888 - 947, 10021
  - 1841 jan 01 - mrt 31, nrs. 1 - 178, 10022
  - 1841 apr 01 - jun 30, nrs. 179 - 356, 10023
  - 1841 jul 01 - sep 30, nrs. 357 - 497, 10024
  - 1841 okt 01 - dec 31, nrs. 498 - 624, 10025
  - 1842 jan 01 - mrt 31, nrs. 1 - 131, 10026
  - 1842 apr 01 - jun 30, nrs. 132 - 238, 10027
  - 1842 jul 01 - sep 30, nrs. 239 - 310, 10028
  - 1842 okt 01 - dec 31, nrs. 311 - 419, 10029
  - 1843 jan 01 - feb 28, nrs. 1 - 81, 10030
  - 1843 mrt 01 - apr 30, nrs. 82 - 198, 10031
  - 1843 mei 01 - jun 30, nrs. 199 - 302, 10032
  - 1843 jul 01 - sep 30, nrs. 303 - 408, 10033
  - 1843 okt 01 - nov 30, nrs. 409 - 498, 10034
  - 1843 dec 01 - dec 31, nrs. 499 - 566, 10035
  - 1844 jan 01 - mrt 31, nrs. 1 - 122, 10036
  - 1844 apr 01 - mei 31, nrs. 123 - 261, 10037
  - 1844 jun 01 - jul 31, nrs. 262 - 378, 10038
  - 1844 aug 01 - sep 30, nrs. 379 - 459, 10039
  - 1844 okt 01 - nov 30, nrs. 460 - 624, 10040
  - 1844 dec 01 - dec 31, nrs. 626 - 710, 10041
  - 1845 jan 01 - feb 28, nrs. 1 - 115, 10042
  - 1845 mrt 01 - apr 30, nrs. 116 - 232, 10043
  - 1845 mei 01 - jun 30, nrs. 233 - 309, 10044
  - 1845 jul 01 - sep 30, nrs. 310 - 445, 10045
  - 1845 okt 01 - okt 31, nrs. 447 - 529, 10046
  - 1845 nov 01 - dec 31, nrs. 530 - 639, 10047
  - 1846 jan 01 - jan 31, nrs. 1 - 100, 10048
  - 1846 feb 01 - mrt 31, nrs. 101 - 201, 10049
  - 1846 apr 01 - mei 31, nrs. 202 - 297, 10050
  - 1846 jun 01 - jul 31, nrs. 298 - 396, 10051
  - 1846 aug 01 - sep 30, nrs. 397 - 475, 10052
  - 1846 okt 01 - nov 30, nrs. 476 - 550, 10053
  - 1846 dec 01 - dec 31, nrs. 551 - 619, 10054
  - 1847 jan 01 - feb 28, nrs. 1 - 81, 10055
  - 1847 mrt 01 - apr 30, nrs. 83 - 203, 10056
  - 1847 mei 01 - jul 31, nrs. 204 - 356, 10057
  - 1847 aug 01 - sep 29, nrs. 357 - 421, 10058
  - 1847 sep 30, nrs. 422 - 479, 10059
  - 1847 okt 01 - nov 30, nrs. 480 - 567, 10060
  - 1847 dec 01 - dec 31, nrs. 568 - 605, 10061
  - 1848 jan 01 - feb 28, nrs. 1 - 111, 10062
  - 1848 mrt 01 - apr 30, nrs. 113 - 198, 10063
  - 1848 mei 01 - jun 30, nrs. 199 - 280, 10064
  - 1848 jul 01 - sep 30, nrs. 281 - 362, 10065
  - 1848 okt 01 - dec 31, nrs. 363 - 471, 10066
  - 1849 jan 01 - feb 28, nrs. 1 - 69, 10067
  - 1849 mrt 01 - mrt 31, nrs. 70 - 105, 10068
  - 1849 apr 01 - mei 31, nrs. 106 - 200, 10069
  - 1849 jun 01 - aug 31, nrs. 201 - 296, 10070
  - 1849 sep 01 - okt 31, nrs. 297 - 373, 10071
  - 1849 nov 01 - dec 31, nrs. 374 - 446, 10072
  - 1850 jan 01 - mrt 31, nrs. 1 - 78, 10073
  - 1850 apr 01 - jun 30, nrs. 79 - 178, 10074
  - 1850 jul 01 - sep 30, nrs. 179 - 251, 10075
  - 1850 okt 01 - dec 31, nrs. 252 - 306, 10076
  - 1851 jan 01 - mrt 31, nrs. 1 - 71, 10077
  - 1851 apr 01 - jun 30, nrs. 72 - 141, 10078
  - 1851 jul 01 - dec 31, nrs. 142 - 240, 10079
  - 1852 jan 01 - jun 30, nrs. 1 - 107, 10080
  - 1852 jul 01 - dec 31, nrs. 108 - 224, 10081
  - 1853 jan 01 - jun 30, nrs. 1 - 92, 10082
  - 1853 jul 01 - dec 31, nrs. 93 - 180, 10083
  - 1854 jan 01 - mei 31, nrs. 1 - 106, 10084
  - 1854 jun 01 - dec 31, nrs. 107 - 189, 10085
  - 1855 jan 01 - jun 30, nrs. 1 - 107, 10086
  - 1855 jul 01 - dec 31, nrs. 108 - 203, 10087
  - 1856 jan 01 - mei 31, nrs. 1 - 74, 10088
  - 1856 jun 01 - jun 30, nrs. 75 - 88, 10089
  - 1856 jul 01 - dec 31, nrs. 89 - 146, 10090
  - 1857 jan 01 - apr 30, nrs. 1 - 63, 10091
  - 1857 mei 01 - aug 31, nrs. 64 - 121, 10092
  - 1857 sep 01 - dec 31, nrs. 122 - 199, 10093
  - 1858 jan 01 - mrt 31, nrs. 1 - 51, 10094
  - 1858 apr 01 - dec 31, nrs. 52 - 149, 10095
  - 1859 jan 01 - dec 31, nrs. 1 - 117, 10096
  - 1860 jan 01 - apr 30, nrs. 1 - 55, 10097
  - 1860 mei 01 - dec 31, nrs. 57 - 120, 10098
  - 1861 jan 01 - jun 30, nrs. 1 - 79, 10099
  - 1861 jul 01 - dec 31, nrs. 80 - 162, 10100
  - 1862 jan 01 - apr 30, nrs. 1 - 47, 10101
  - 1862 mei 01 - dec 31, nrs. 48 - 121, 10102
  - 1863 jan 01 - dec 31, nrs. 1 - 100, 10103
  - 1864 jan 01 - dec 31, nrs. 1 - 114, 10104
  - 1865 jan 01 - dec 31, nrs. 1 - 110, 10105
  - 1866 jan 01 - dec 31, nrs. 1 - 83, 10106
  - 1867 jan 01 - dec 31, nrs. 1 - 101, 10107
  - 1868 jan 01 - dec 31, nrs. 1 - 121, 10108
  - 1869 jan 01 - dec 31, nrs. 1 - 125, 10109
  - 1870 jan 01 - dec 31, nrs. 1 - 96, 10110
  - 1871 jan 01 - dec 31, nrs. 1 - 67, 10111
  - 1872 jan 01 - dec 31, nrs. 1 - 61, 10112
  - 1873 jan 01 - dec 31, nrs. 1 - 87, 10113
  - 1874 jan 01 - jul 31, nrs. 1 - 52, 10114
  - 1874 aug 01 - dec 31, nrs. 53 - 115, 10115
  - 1875 jan 01 - jun 30, nrs. 1 - 83, 10116
  - 1875 jul 01 - dec 31, nrs. 84 - 173, 10117
  - 1876 jan 01 - dec 31, nrs. 1 - 135, 10118
  - 1877 jan 01 - jul 31, nrs. 1 - 69, 10119
  - 1877 aug 01 - dec 31, nrs. 70 - 125, 10120
  - 1878 jan 01 - dec 31, nrs. 1 - 114, 10121
  - 1879 jan 01 - sep 30, nrs. 1 - 60, 10122
  - 1879 okt 01 - dec 31, nrs. 61 - 109, 10123
  - 1880 jan 01 - dec 31, nrs. 1 - 102, 10124
  - 1881 jan 01 - dec 31, nrs. 1 - 98, 10125
  - 1882 jan 01 - dec 31, nrs. 1 - 104, 10126
  - 1883 jan 01 - dec 31, nrs. 1 - 91, 10127
  - 1884 jan 01 - dec 31, nrs. 1 - 65, 10128
  - 1885 jan 01 - dec 31, nrs. 1 - 61, 10129
  - 1886 jan 01 - dec 31, nrs. 1 - 44, 10130
  - 1887 jan 01 - dec 31, nrs. 1 - 41, 10131
  - 1888 jan 01 - dec 31, nrs. 1 - 61, 10132
  - 1889 jan 01 - dec 31, nrs. 1 - 48, 10133
  - 1890 jan 01 - dec 31, nrs. 1 - 46, 10134
  - 1891 jan 01 - dec 31, nrs. 1 - 31, 10135
  - 1892 jan 01 - dec 31, nrs. 1 - 79, 10136
  - 1893 jan 01 - aug 31, nrs. 1 - 92, 10137
  - 1893 sep 01 - dec 31, nrs. 93 - 123, 10138
  - 1894 jan 01 - dec 31, nrs. 1 - 55, 10139
  - 1895 jan 01 - dec 31, nrs. 1 - 106, 10140
  - 1896 jan 01 - dec 31, nrs. 1 - 101, 10141
  - 1897 jan 01 - dec 31, nrs. 1 - 141, 10142
  - 1898 jan 01 - jul 31, nrs. 1 - 106, 10143
  - 1898 aug 01 - dec 31, nrs. 107 - 227, 10144
  - 1899 jan 01 - dec 31, nrs. 1 - 58, 10145
  - 1900 jan 01 - dec 31, nrs. 1 - 37, 10146
  - 1901 jan 01 - dec 31, nrs. 1 - 37, 10147
  - 1902 jan 01 - dec 31, nrs. 1 - 41, 10148
  - 1903 jan 01 - apr 30, nrs. 1 - 24, 10149
  - 1903 mei 01 - dec 31, nrs. 25 - 51, 10150
  - 1904 jan 01 - feb 29, nrs. 1 - 19, 10151
  - 1904 mrt 01 - dec 31, nrs. 20 - 62, 10152
  - 1905 jan 01 - feb 28, nrs. 1 - 16, 10153
  - 1905 mrt 01 - dec 31, nrs. 17 - 69, 10154
  - 1906 jan 01 - mrt 31, nrs. 1 - 30, 10155
  - 1906 apr 01 - dec 31, nrs. 31 - 68, 10156
  - 1907 jan 01 - feb 28, nrs. 1 - 19, 10157
  - 1907 mrt 01 - dec 31, nrs. 20 - 79, 10158
  - 1908 jan 01 - mrt 31, nrs. 1 - 25, 10159
  - 1908 apr 01 - dec 31, nrs. 26 - 53, 10160
  - 1909 jan 01 - feb 28, nrs. 1 - 13, 10161
  - 1909 mrt 01 - dec 31, nrs. 14 - 50, 10162
  - 1910 jan 01 - dec 31, nrs. 1 - 44, 10163
  - 1911 jan 01 - jan 31, nrs. 1 - 12, 10164
  - 1911 feb 01 - jun 30, nrs. 13 - 30, 10165
  - 1911 jul 01 - jul 31, nrs. 31 - 34, 10166
  - 1911 aug 01 - dec 31, nrs. 35 - 46, 10167
  - 1912 jan 01 - mrt 31, nrs. 1 - 19, 10168
  - 1912 apr 01 - dec 31, nrs. 20 - 63, 10169
  - 1913 jan 01 - mrt 31, nrs. 1 - 26, 10170
  - 1913 apr 01 - dec 31, nrs. 27 - 60, 10171
  - 1914 jan 01 - dec 31, nrs. 1 - 75, 10172
  - 1915 jan 01 - jan 15, nrs. 1 - 11, 10173
  - 1915 jan 16 - apr 15, nrs. 12 - 39, 10174
  - 1915 apr 16 - jul 15, nrs. 40 - 63, 10175
  - 1915 jul 16 - dec 31, nrs. 64 - 109, 10176
  - 1916 jan 01 - jan 05, nrs. 1 - 9, 10177
  - 1916 jan 06 - jan 31, nrs. 10 - 21, 10178
  - 1916 feb 01 - mei 31, nrs. 22 - 50, 10179
  - 1916 jun 01 - jun 30, nrs. 51 - 56, 10180
  - 1916 jul 01 - dec 31, nrs. 57 - 88, 10181
  - 1917 jan 01 - jan 05, nrs. 1 - 4, 10182
  - 1917 jan 06, nrs. 5 - 7, 10183
  - 1917 jan 09, nrs. 8, 10184
  - 1917 jan 10 - feb 28, nrs. 9 - 27, 10185
  - 1917 mrt 01 - mei 31, nrs. 28 - 42, 10186
  - 1917 jun 01 - jul 31, nrs. 43 - 59, 10187
  - 1917 aug 01 - dec 31, nrs. 60 - 78, 10188
  - 1918 jan 01 - jan 03, nrs. 1 - 2, 10189
  - 1918 jan 04 - jan 07, nrs. 3 - 6, 10190
  - 1918 jan 08, nrs. 7, 10191
  - 1918 jan 09 - jan 31, nrs. 8 - 15, 10192
  - 1918 feb 01 - feb 28, nrs. 16 - 26, 10193
  - 1918 mrt 01 - aug 31, nrs. 27 - 59, 10194
  - 1918 sep 01 - dec 31, nrs. 60 - 86, 10195
  - 1919 jan 01 - feb 28, nrs. 1 - 140, 10196
  - 1919 mrt 01 - apr 30, nrs. 141 - 253, 10197
  - 1919 mei 01 - jun 30, nrs. 254 - 342, 10198
  - 1919 jul 01 - aug 31, nrs. 343 - 432, 10199
  - 1919 sep 01 - okt 31, nrs. 433 - 522, 10200
  - 1919 nov 01 - dec 31, nrs. 523 - 648, 10201
  - 1920 jan 01 - mrt 31, nrs. 1 - 147, 10202
  - 1920 apr 01 - jun 30, nrs. 148 - 285, 10203
  - 1920 jul 01 - sep 30, nrs. 186 - 415, 10204
  - 1920 okt 01 - dec 31, nrs. 416 - 544, 10205
  - 1921 jan 01 - mei 31, nrs. 1 - 216, 10206
  - 1921 jun 01 - sep 30, nrs. 217 - 367, 10207
  - 1921 okt 01 - dec 31, nrs. 368 - 482, 10208
  - 1922 jan 01 - jun 30, nrs. 1 - 203, 10209
  - 1922 jul 01 - dec 31, nrs. 204 - 395, 10210
  - 1923 jan 01 - mrt 31, nrs. 1 - 101, 10211
  - 1923 apr 01 - aug 31, nrs. 102 - 307, 10212
  - 1923 sep 01 - dec 31, nrs. 308 - 483, 10213
  - 1924 jan 01 - mrt 31, nrs. 1 - 101, 10214
  - 1924 apr 01 - jun 30, nrs. 102 - 204, 10215
  - 1924 jul 01 - sep 30, nrs. 205 - 324, 10216
  - 1924 okt 01 - dec 31, nrs. 325 - 446, 10217
  - 1925 jan 01 - jun 30, nrs. 1 - 125, 10218
  - 1925 jul 01 - dec 31, nrs. 126 - 296, 10219
  - 1926 jan 01 - jul 31, nrs. 1 - 205, 10220
  - 1926 aug 01 - dec 31, nrs. 206 - 366, 10221
  - 1927 jan 01 - feb 28, nrs. 1 - 145, 10222
  - 1927 apr 01 - jun 30, nrs. 147 - 228, 10223
  - 1927 jul 01 - dec 31, nrs. 231 - 399, 10224
  - 1928 jan 01 - mei 31, nrs. 1 - 167, 10225
  - 1928 jun 01 - aug 31, nrs. 188 - 275, 10226
  - 1928 sep 01 - dec 31, nrs. 276 - 367, 10227
  - 1929 jan 01 - feb 28, nrs. 1 - 101, 10228
  - 1929 apr 01 - aug 31, nrs. 102 - 229, 10229
  - 1929 sep 01 - dec 31, nrs. 230 - 333, 10230
  - 1930 jan 01 - mei 31, nrs. 1 - 91, 10231
  - 1930 jun 01 - jul 31, nrs. 92 - 138, 10232
  - 1930 aug 01 - dec 31, nrs. 139 - 247, 10233
  - 1931 jan 01 - mei 31, nrs. 1 - 100, 10234
  - 1931 jun 01 - sep 30, nrs. 101 - 194, 10235
  - 1931 okt 01 - dec 31, nrs. 195 - 291, 10236
  - 1932 jan 01 - mei 31, nrs. 1 - 129, 10237
  - 1932 jun 01 - sep 30, nrs. 130 - 218, 10238
  - 1932 okt 01 - dec 31, nrs. 219 - 305, 10239
  - 1933 jan 01 - mei 31, nrs. 1 - 150, 10240
  - 1933 jun 01 - sep 30, nrs. 151 - 302, 10241
  - 1933 okt 01 - dec 31, nrs. 303 - 404, 10242
  - 1934 jan 01 - mei 31, nrs. 1 - 157, 10243
  - 1934 jun 01 - sep 30, nrs. 158 - 272, 10244
  - 1934 okt 01 - dec 31, nrs. 273 - 378, 10245
  - 1935 jan 01 - apr 30, nrs. 1 - 165, 10246
  - 1935 mei 01 - okt 31, nrs. 166 - 342, 10247
  - 1935 nov 01 - dec 31, nrs. 343 - 422, 10248
  - berust nog bij het ministerie van Financiën., 10249
  - berust nog bij het ministerie van Financiën., 10250
- Indices op de resoluties van de minister van Financiën, opgenomen in het kabinets- en geheim verbaal, 1833-1834, 1840-1940. Met klappers op persoons- en zaaknamen., 1898-1940.; 10251-10276; 24 pakken, 2 delen, 1 lade
  De originele indices over 1831-1832 en 1835-1845 ontbreken, terwijl van de index 1833-1834 slechts fragmenten bewaard zijn gebleven. De indices over 1836, 1837, 1839-1845 zijn later vervaardigde exemplaren (zie inleiding).
  - Indices, 1833-1834, 10251
  - Indices, 1836, 1837, 1839-1845, 1846, 10252
    De inidices over de periode 1836-1845 zijn in 1982-1986 vervaardigd (zie inleiding)
  - Indices, 1847-1852, 10253
  - Indices, 1853-1859, 10254
  - Indices, 1860-1865, 10255
  - Indices, 1866-1870, 10256
  - Indices, 1871-1877, 10257
  - Indices, 1878-1885, 10258
  - Indices, 1886-1897, 10259
  - "Zakenregister", alfabetische klapper op onderwerpen, 1898-1918., 10260; 1 deel
  - "Personenregister", alfabetische klapper op persoonsnamen, 1898-1918., 10261; 1 deel
  - Index, 1919, 10262
  - Index, 1920, 10263
  - Index, 1921, 10264
  - Index, 1922, 10265
  - Index, 1923, 10266
  - Indices, 1924-1925, 10267
  - Indices, 1926-1927, 10268
  - Indices, 1928-1929, 10269
  - Indices, 1930-1931, 10270
  - Index, 1932, 10271
  - Index, 1933, 10272
  - Index, 1934, 10273
  - Index, 1935, 10274
  - Indices, 1936-1940. Met rubriekenlijsten, 10275
    De indices 1936-1940 hebben alleen betrekking op de stukken van de Administratie der Belastingen. Dit bestanddeel berust nog bij het Ministerie van Financiën.(melding 1986)
  - Alfabetisch kaartsysteem op namen en trefwoorden, 1919-1933., 10276; 1 lade